【裁判字號】    90,訴,645
【裁判日期】    900903
【裁判案由】    搶奪
【裁判全文】
臺灣臺北地方法院刑事判決                            九十年度訴字第六四五號
    公  訴  人  臺灣臺北地方法院檢察署檢察官
    被      告  丙○○
右列被告因搶奪案件，經檢察官提起公訴（九十年度偵字第五二五一號），本院判決
如左：
    主  文
丙○○意圖為自己不法之所有，而搶奪他人之動產，未遂，處有期徒刑陸月，如易科
罰金以參佰元折算壹日。
    事  實
一、丙○○意圖為自己不法之所有，於民國九十年二月二十八日凌晨零時二十八分許
    ，在台北市○○區○○路一八九之二號騎樓內，趁甲○○不注意之際，徒手搶奪
    甲○○所有皮包，但因甲○○同行之友人乙○○及路人丁○○大聲呼喊，乃放手
    作罷而未得逞。嗣經甲○○報警後，為警在永吉路一八七巷內當場逮捕。
二、案經台北市政府警察局報告臺灣臺北地方法院檢察署檢察官偵查起訴。
    理  由
一、訊據被告丙○○矢口否認右揭搶奪未遂犯行，辯稱：不知為何到案發現場，亦未
    下手搶奪云云。惟查：
（一）右揭事實，業據被告於警訊中坦承「（問：有被害人及兩名證人指證你搶奪側
      背包是否屬實有這事嗎？）屬實，有。約二十七日晚間二十三時左右。在永吉
      路單號這邊，幾號我不知道的騎樓上。」等情不諱（見偵查卷第四頁），且經
      證人即被害人甲○○、現場目擊證人乙○○及丁○○迭於警訊、偵查及本院審
      理交互詰問中證述明確。甲○○證陳：「我與同學吃完消夜回到住所，我們騎
      摩托車回到同學住處樓下要去停車，要上二樓時被告就搶我皮包，被告就在我
      身旁，那時我以為被告要借過，所以我側身讓他過，然後被告就拉扯我的皮包
      ，我就聽到我同學乙○○大叫，然後被告手就放開，然後我們就跑上乙○○的
      住所三樓。」；乙○○證稱：「那時我把摩托車停在騎樓地，看到被告蹲在旁
      邊，那時我與證人甲○○把車子停好，我們轉身要從摩托車到一樓的地方，我
      是走在前頭，甲○○走在我後頭，我們進樓梯時，被告就從旁邊拉著甲○○的
      皮包，當時我轉身看到我不認識的人，我就大叫，我大叫一段時間後，我就有
      聽到外面有人說你在幹嗎，被告就把拉在甲○○上的手放開，我們就上樓去。
      」及丁○○證以：「我的機車停在馬路邊，我還沒有其到騎樓，那時網路咖啡
      店還在裝潢沒有營業，走廊上的商店也沒有開，路上很暗，我看到被告蹲在網
      路咖啡店的騎樓，我當時覺得他的動作很奇怪，我看到被告在四處張望，在盯
      著甲○○、乙○○兩人看，我就站起來看到被告站起來往孟、陳兩人方向走，
      我看到被告跑的很快，我來不及看到被告的背影，被告就已經跑進去，我直覺
      是搶案，然後我就跟著跑過去，我一路跑一路喊叫。」等節（見本院九十年八
      月十七日審判筆錄），互核均相吻合。
（二）被告先於警訊中辯稱因員警遺失槍，又見甲○○拾獲槍置於皮包，遂以搶奪方
      式以還槍；偵查初訊又改稱：員警掉槍於地，要其以腳踢還之，被路過之孟聲
      請所撿獲，其乃上前要槍並拉扯皮包；嗣於本院翻異稱不清楚何以在現場亦無
      拉扯皮包云云，前後所辯出入歧異，要難取信。參以被告為警逮捕後所作酒精
      測試，測定值為零，並無酒精反應，有酒精測試結果列印資料附卷可考，且觀
      諸其為丁○○發現犯行經追問為何搶奪皮包時，仍持續答以未下手行搶相應一
      節，已據丁○○證述在卷（見本院上開審判筆錄），可見被告案發當時精神狀
      態正常並無酒醉無法自己之狀，所辯不知發生何事云云，乃空口雌黃之詞，顯
      不足採；另其固有因酗酒而有妄想之病史，然當晚既無飲酒，難認有何影響其
      精神甚至正常思考之可能，其下手行搶之際有不法所有之意圖甚明。此外並有
      皮包照片二紙在卷可憑，是本件事證已臻明確，其犯行洵堪認定，應予依法論
      科。
二、核被告丙○○所為，係犯刑法第三百二十五條第三項、第一項之搶奪未遂罪。其
    已著手搶奪行為之實施，惟未生得財物之結果，其犯罪仍屬未遂，依刑法第二十
    六條前段之規定，按既遂犯之刑減輕其刑。爰審酌被告犯罪素行不佳、犯罪動機
    、目的、不思正途獲取財富之手段、犯人之生活狀況、智識程度、犯人與被害人
    平日之關係、犯罪所生之危害、犯後一度坦認犯罪之態度等一切情狀，判處如主
    文所示之刑，並諭知易科罰金之折算標準，以示懲儆。
據上論斷，應依刑事訴訟法第二百九十九條第一項前段、刑法第三百二十五條第三項
、第一項、第二十六條前段、第四十一條第一項前段，罰金罰鍰提高標準條例第二條
，判決如主文。
本案經檢察官蘇怡文到庭執行職務
中      華      民      國      九十      年      九      月      三    日
                                      臺灣臺北地方法院刑事第四庭
                                          法  官  吳定亞
右正本證明與原本無異。
如不服本判決，應於判決送達後十日內，向本院提出上訴狀（應抄附繕本）。告訴人
或被害人如對於本判決不服者，應具備理由請求檢察官上訴，其上訴期間之計算係以
檢察官收受判決正本之日期為準。
                                          書記官  蘇靜紅
中      華      民      國      九十      年      九      月      三    日
附錄本案論罪科刑法條全文
刑法第三百二十五條
意圖為自己或第三人不法之所有，而搶奪他人之動產者，處六月以上五年以下有期徒
刑。
因而致人於死者，處無期徒刑或七年以上有期徒刑。致重傷者，處三年以上十年以下
有期徒刑。
第一項之未遂犯罰之。


司法院資訊處製作；財團法人民間司法改革基金會備份。
